臺灣高等法院高雄分院刑事判決　　　　96年度交上易字第41號
上　訴　人　臺灣高雄地方法院檢察署檢察官
被　　　告　乙○○
上列上訴人因被告過失致死案件，不服臺灣高雄地方法院95年度
交易字第587號中華民國96年2月14日第一審判決（起訴案號：臺
灣高雄地方法院檢察署95年度偵字第16857 號），提起上訴，本
院判決如下：
     主  文
上訴駁回。
乙○○緩刑年，並立悔過書。
     事  實
一、乙○○領有普通小型車駕駛執照，於民國95年6 月19日7 時
    35分許，駕駛車牌號碼1427-ML 號自小客車，沿高雄縣岡山
    鎮○○路由南往北方向行駛，行經前峰路208 號前，明知駕
    駛汽車時應注意兩車併行之間隔，並隨時採取必要之安全措
    施，且依當時情形，天候晴朗、日間自然光線、無缺陷乾燥
    柏油路面、無障礙物、視距良好，並無不能注意之情事，竟
    疏未注意保持行車安全間隔，復因前方車輛欲左轉，為超越
    前車遂往右偏移行駛，而不慎與同向右方由李屘妹所騎乘之
    車牌號碼OPD-396 號重型機車左側車身發生擦撞，李屘妹因
    而往前撞擊路旁護欄，導致胸腹部鈍挫傷、出血性休克，送
    醫急救不治於同日16時10分許死亡。
二、案經李屘妹配偶甲○○訴由高雄縣政府警察局岡山分局報請
    臺灣高雄地方法院檢察署檢察官偵查起訴。
     理  由
一、本件被告乙○○所犯係死刑、無期徒刑、最輕本刑為3 年以
    上有期徒刑以外之罪，已經被告就被訴事實為有罪之陳述，
    經本院聽取當事人之意見後，依刑事訴訟法第273 條之1 第
    1 項之規定，裁定進行簡式審判程序。本件卷內之人證、物
    證、書證等證據，依同法第273 條之2 規定，不受第159 條
    第1 項關於傳聞法則規定之限制，依法均有證據能力，合先
    明。
二、上開事實，業據被告乙○○於原審（見原審卷第27、35頁）
    及本院審理時（見本院卷第36-37 頁）均坦承不諱，並據告
    訴人即被害人之夫甲○○指訴明確，並有95年6 月19日財團
    法人義大醫院診斷證明書（被害人腹部外傷性內出血、低血
    溶性休克、頭部外傷）、道路交通現場事故圖、道路交通事
    故調查報告表(一)(二)、現場及車輛受損照片（以上見警卷第16
    -24 頁）、財團法人義大醫院被害人病歷、國軍岡山醫院轉
    診單暨相關病歷資料、被害人酒精測定值紀錄表（0.84mg/l
    ）（以上見相驗卷第29-86 頁）、台灣高雄地方法院檢察署
    勘驗筆錄、相驗屍體證明書（見相驗卷第89、92頁）、法醫
    驗斷書（見相驗卷第106-115 頁）、勞工一般體格健康檢查
    記錄表、高雄市立聯合醫院健康檢查紀錄總表（見相驗卷第
    101-104 頁）、高雄縣立岡山醫院95年7 月3 日函附林李屘
    妹病歷影本（見相驗卷第120-121 頁）、財團法人私立高雄
    醫學大學附設中和紀念醫院95年7 月11日函附李屘妹病歷影
    本（見相驗卷第123-133 頁）、法務部法醫研究所（95）醫
    鑑字第1301號鑑定書（見相驗卷第138-147 頁）在卷可佐，
    又上開鑑定書所附之毒物化學檢驗報告亦載明「死者胸腔血
    液檢驗含酒精140mg/ dl ，胃內容物檢驗含酒精76mg/dl 」
    （見相驗卷第146 頁）。另按汽車行駛時，駕駛人應注意兩
    車併行之間隔，並隨時採取必要之安全措施，道路交通安全
    規則第94條第3 項定有明文。經查，本件被告駕車行經上開
    事故地點時，應注意兩車併行之間隔，並隨時採取必要之安
    全措施，以避免危險發生，而事故當時天候晴朗、日間自然
    光線、無缺陷乾燥柏油路面、無障礙物、視距良好，有上開
    道路交通事故調查報告表(一)在卷可稽，並無不能注意之情事
    ，然被告竟疏未保持行車安全間隔，為超越前方欲左轉之車
    輛而向右偏移行駛，因而不慎擦撞被害人李屘妹騎乘之機車
    ，致李屘妹人車倒地受傷送醫急救後不治死亡，被告之駕駛
    行為顯有過失，且與被害人死亡結果間有相當因果關係，被
    告過失致死犯行明確，足以認定。
三、核被告所為，係犯刑法第276條第1項過失致死罪。被告肇事
    後，即主動報警處理，並於有偵查權限之機關及公務員發覺
    其犯罪前，主動向到場處理之員警自承肇事並自願接受裁判
    之事實，此有高雄縣政府警察局岡山分局交通事故肇事人自
    首紀錄表1 紙在卷可稽（見警卷第13頁），爰依修正前刑法
    第62條規定減輕其刑（被告人行為後，刑法於94年2 月2 日
    業經總統公布修正，並於95年7 月1 日施行，其中關於刑法
    第62 條 規定有修正，而最高法院95年第8 次刑事庭決議「
    比較時應就罪刑有關之自首減輕原因，綜其全部罪刑之結果
    而為比較」，故經比較結果，因修正前刑法第62條規定自首
    為「減輕其刑」，但修正後改為「得減輕其刑」，認以適用
    修正前之刑法第62條規定較有利於被告）。
四、原判決認被告罪證明確，因而適用刑法第2條第1項前段、第
    276 條第1 項，修正前刑法（下同）第41條第1 項前段、第
    62 條 ，罰金罰鍰提高標準條例第1 條前段、修正前同條例
    第2 條等規定，並審酌被告疏未注意兩車併行間距，因而不
    慎撞擊被害人李屘妹致死，造成被害人家屬精神痛苦，並念
    其犯後坦承犯行，態度良好，且被害人李屘妹事發後抽血檢
    驗之血液中酒精濃度檢驗值達168.6mg/ dl ，有國軍岡山醫
    院一般生化檢驗報告單1 紙在卷可稽等一切情狀，量處有期
    徒刑6 月，並諭知如易科罰金以銀元300 元即新台幣900 元
    折算一日，並敘明刑法第41條第1 項前段、第62條等規定於
    被告行為後均有修正，經各比較修正前後之規定，均以修正
    前規定有利於被告。原判決認事用法，核無不合，量刑亦屬
    允當。公訴人循告訴人甲○○請求提起上訴，略指原判決量
    刑過輕，為無理由，應予駁回。
五、被告未曾因故意犯罪而受有期徒刑以上刑之宣告，有臺灣高
    等法院被告前案紀錄表一份在卷可參（見本院卷第14頁），
    其因一時失慮，致犯本罪，且犯後坦承犯行，並已於本院審
    理中與告訴人甲○○達成民事和解賠償60萬元，並依約先給
    付50萬元（見本院卷第45-46 頁之本院96年度交附民字第14
    號和解筆錄、郵政跨行匯款申請書影本），本院認其經此次
    科刑教訓後當知警惕，應無再犯之虞，因認其所受宣告之刑
    ，以暫不執行為適當，爰併予宣告緩刑3 年，並斟酌本案情
    節，命被告立悔過書，以啟自新。
據上論斷，應依刑事訴訟法第368條，刑法第74條第1項第1款、
第2項第2款，判決如主文。
本案經檢察官張其主到庭執行職務。
中　　華　　民　　國　　96　　年　　5　　月　　29　　日
                  刑事第一庭    審判長法  官  郭雅美
                                      法  官  莊崑山
                                      法  官  張意聰
以上正本證明與原本無異。
本判決不得上訴。
中　　華　　民　　國　　96　　年　　5　　月　　29　　日
　　　　　　　　　　　　　　　　　　　書記官  呂素珍
附錄本判決論罪科刑法條：
刑法第276條第1項
因過失致人於死者，處 2 年以下有期徒刑、拘役或 2 千元以下
罰金。
